臺灣高等法院民事裁定
110年度聲字第587號
                                      110年度聲字第588號
                                      110年度聲字第589號
                                      110年度聲字第590號
聲  請  人  姜廣利

上列聲請人因與相對人中華電信股份有限公司臺灣北區電信分公
司間訴訟救助聲請再審事件，對於中華民國110年9月28日本院11
0年度聲再字第152、153號、110年10月20日本院110年度聲再字
第204號、110年9月28日本院110年度聲字第392、393號、110年1
0月20日本院110年度聲字第490號確定裁定，聲請再審，而聲請
訴訟救助，本院裁定如下： 
    主  文
聲請駁回。
聲請訴訟費用由聲請人負擔。
    理  由
按當事人無資力支出訴訟費用者，依民事訴訟法第107條規定，
  法院固應依聲請准予救助，惟此項請求救助之事由，依同法第
  109條第2項、第284條之規定，應提出能即時調查之證據以釋
  明之。是法院調查聲請人是否無資力支出訴訟費用，專就聲請
  人提出之證據為之，如聲請人並未提出證據，或依其提出之證
  據，未能信其無資力支出訴訟費用之主張為真實，即應將其聲
  請駁回，並無派員調查之必要（最高法院102年度台聲字第489
  號裁定參照）。又所謂無資力係指窘於生活，且缺乏經濟信用
  者而言（最高法院43年臺抗字第152號判例參照）。
本件聲請人對於民國110年9月28日本院110年度聲再字第152、1
  53號、110年10月20日本院110年度聲再字第204號、110年9月2
  8日本院110年度聲字第392、393號、110年10月20日本院110年
  度聲字第490號確定裁定，聲請再審（詳如附表所示），主張
  ：伊為中低收入戶，無資力繳納訴訟費用，為此依民事訴訟法
  第107條規定聲請裁定准予訴訟救助等語，並提出臺北市松山
  區公所109年度低收入戶及中低收入戶總清查結果通知書1件為
  證（見本院卷第31、41、51、61頁）。惟查中低收入戶標準乃
  行政主管機關為提供社會救助所設立之核定標準，與法院就有
  無資力支出訴訟費用之認定，係屬二事（最高法院97年度台聲
  字第963號、98年度台聲字第506號、99年度台抗字第947號裁
  定意旨參照），尚不足以釋明聲請人現窘於生活，且缺乏經濟
  信用，致無資力支出聲請再審之裁判費用。況聲請人於108年
  、109年分別有薪資、獎金、股利所得新臺幣（下同）333,098
  元、118,692元，財產總額均為18,990元，現仍投保多件人壽
  保險，並向銀行申請信用卡使用，有健保資訊查詢紀錄、法務
  部高額壽險資訊作業表、稅務電子閘門財產所得調件明細表、
  財團法人金融聯合徵信中心信用卡資訊表等件附卷可稽（見本
  院當事人個資資料卷第3至8、11至22頁），自難謂其已無資力
  。是聲請人既未提出其他能即時調查之證據，以釋明其無資力
  支出訴訟費之主張為真實，依首開說明，其聲請即無從准許，
  應予以駁回。 
據上論結，本件聲請為無理由。依民事訴訟法第95條、第78條
  ，裁定如主文。
中　　華　　民　　國　　110 　年　　12　　月　　13　　日
              民事第二十三庭
　　　　          審判長法  官  張松鈞
　　　　　　　　        法  官  許勻睿　
                        法  官  李昆曄
正本係照原本作成。
不得抗告。
中　　華　　民　　國　　110 　年　　12　　月　　13　　日

                        書記官  蕭麗珍


附表：　
編號 本件訴訟救助案號 聲請再審案號 原確定裁定 聲請再審裁判費（新臺幣） 1 110年度聲字第587號 110年度聲再字第242號 110年9月28日本院110年度聲再字第152、153號駁回再審聲請裁定 1,000元 2 110年度聲字第588號 110年度聲再字第243號 110年10月20日本院110年度聲再字第204號駁回再審聲請裁定 1,000元 3 110年度聲字第589號 110年度聲再字第244號 110年9月28日本院110年度聲字第392、393號駁回抗告裁定 1,000元 4 110年度聲字第590號 110年度聲再字第245號 110年10月20日本院110年度聲字第490號駁回訴訟救助聲請裁定 1,000元